# 非同一控制企业合并 - 收购亏损公司

提问人：sisiminglei 时间：2021-05-13 20:20:38
陈版 您好 请教您一下 公司收购了一家公司 属于非同一控制下企业合并 被收购公司下属有一家权益法公司 持股比例30% 被收购公司连续亏损净资产-20亿 权益法公司投资 5000 万 净资产微亏状态 由于被收购的母公司未来预测自由现金流为负值 权益法公司不配合提供盈利预测及收益法所需相关资料 评估师对被收购的母公司和权益法公司均采用资产基础法进行评估，目前遇到三个问题向您请教：
1 、资产基础法下，被收购母公司增值 10 亿，主要是房屋建筑物、土地引起的增值，评估师未考虑递延所得税负债，公司在确认可辨认净资产考虑递延所得税负债的话，将引起可辨认净资产减少2.5亿，收购价格与可辨认净资产之间的差异要确认商誉吗？但是实质上说不是商誉，确认了商誉的话，是不是就要全额计提减值准备？
2 、权益法公司也是同样的问题，增值 3000 万，主要是房屋建筑物、土地引起的增值，通过评估报告确认的可辨认净资产比资产基础法确认的收购价格低，差异如何处理？
3 、评估师将因政府补助确认的递延收益评估为 0 ，认为不是需要支付的负债，变相的确认为净资产了，涉及金额 6000 万，在确认可辨认净资产时会计如何处理？如果按照评估报告，将该递延收益冲成 0 ，后续公司在递延确认为收入时，合并层面就要冲回，对公司影响比较大，而且与会计准则也不符，应该如何处理比较合理？
辛苦陈版予以解惑。

回答人：chenyiwei
1 、在被收购方构成业务的情况下，应当就被收购方可辨认资产的增值确认递延所得税负债，对应调整商誉。该部分商誉的后续减值有特殊考虑，请参阅证监会会计部组织编写的《上市公司执行企业会计准则案例解析（ 2020 ）》之“案例5-11：因收购时资产评估增值确认递延所得税负债产生的商誉及其减值问题”。
2 、对于权益法的长期股权投资，在购买日应视同一项普通资产进行计量，即依据其自身的公允价值进行初始计量。后续对该被投资企业进行权益法核算时，应以购买日各项可辨认资产的公允价值为基础对其折旧、摊销、成本结转等项目进行调整。
3 、递延收益的公允价值很可能是零，相应地后续合并报表层面将不会有该项递延收益逐年摊销形成的其他收益或者营业外收入。参阅：《中审众环研究 2020 》之“问题3-2-64（对非同一控制下企业合并的被购买方账面上的递延收益或专项应付款的处理）”。